

VICTOR SANDOVAL

Community manager
y
Desarrollador web

SOBRE MI

4 +57 5 302 866 5514

Calle 102 # 43 - 35

✓ vimasaba45@gmail.com

REFERENCIAS

ORLANDO MAUSSA

Omnix IA, Lider Tecnico +57 5 3002480472

HENRY ESLAVA HERRERA

Ingeniero industrial jefe de proyectos +57 5 3046112320

IDIOMAS

ACERCA DE MI

Responsable, proactivo, con capacidad de autogestión y buenas relaciones interpersonales. Más de 4 años de experiencia en marketing digital y diseño UX/UI y 5 años de experiencia en desarrollo web con wordpress, apoyo en la planificación estratégica de proyectos.

EDUCACIÓN

Abr. 2022 - ago. 2022 SOY HENRY

Web development Full Stack

2014 - 2019 UNAD

Ingeniero de sistemas con énfasis en seguridad informática

2015 - 2020 UNAD

Comunicador social con énfasis en marketing digital

EXPERIENCIA

CREAMOS MARKETING

2022-2022

Desarrollador Full Stack en proyectos con tecnologías Spring, Angular, React, React-native y JavaScript

CREATIVART S.A.S.

2020-Actualidad

Creador de contenido audiovisual en distintas plataformas digitales

JUMPCOM S.A.S.

2016-2019

Creador de contenido y estratega en marketing digital, implementación de diseño UX / UI, gestión de web con CMS Wordpress

HABILIDADES